臺灣高等法院刑事判決　　　　　　　　99年度上訴字第3693號
上　訴　人
即　被　告　程塞特
選任辯護人　余欽博律師（法律扶助律師）
上列上訴人因毒品危害防制條例案件，不服臺灣臺北地方法院99
年度訴字第364號，中華民國99年8月31日第一審判決（起訴案號
：臺灣臺北地方法院檢察署98年度偵緝字第2711號、99年度偵字
第3931號），提起上訴，本院判決如下：
    主  文
原判決關於程塞特部分撤銷。
程塞特共同販賣第一級毒品，累犯，處有期徒刑拾伍年陸月。扣
案之第一級毒品海洛因包（合計淨重貳點陸公克，純質淨重
壹點伍陸公克）均沒收銷燬之；扣案包裝上開海洛因外包裝袋
個沒收。未扣案之販賣第一級毒品所得財物新臺幣伍仟元與楊宗
諺連帶沒收之，如全部或一部不能沒收時，以其等財產連帶抵償
之。
    事  實
一、程塞特（綽號「老哥」、「老爸」）前於民國81年間，因違
    反麻醉藥品管理條例案件，經本院以82年度上訴字第1838號
    判處有期徒刑6年4月確定；又於82年間，因偽造有價證券案
    件，經本院以82年度上訴字第5319號判處有期徒刑3年，程
    塞特不服提起上訴，由最高法院以83年度臺上字第1681號判
    決上訴駁回確定，上開2罪，經本院83年度聲字第1732號裁
    定應執行有期徒刑9年，入監執行後，於85年2月17日因縮短
    刑期假釋出監，惟該假釋嗣經撤銷，再入監執行殘刑，並於
    94年6月21日縮刑期滿執行完畢。詎其仍不知悔悟，明知海
    洛因係毒品危害防制條例第2條第2項第1款規定之第一級毒
    品，不得持有、販賣，竟與楊宗諺（綽號「小鬼」，楊宗諺
    本案犯行經原審論以共同轉讓第一級毒品罪，處有期徒刑1
    年6月，楊宗諺不服提起上訴，嗣因撤回上訴而確定）意圖
    營利而基於販賣第一級毒品海洛因之犯意聯絡，於97年2月
    28日上午8時33分許，綽號「大明」之真實姓名年籍不詳成
    年人以0000000000號行動電話撥打楊宗諺所使用之00000000
    00號行動電話，欲向程塞特、楊宗諺購買0.9公克之第一級
    毒品海洛因，經楊宗諺索價新臺幣（下同）5千元後，因「
    大明」無法即時交付該5千元，要求先拿貨下午再付款，楊
    宗諺未經與程塞特會商不敢答應，遂將上開電話交由程塞特
    與「大明」洽談，經程塞特與「大明」約定可先拿海洛因再
    於該日下午付款後，雙方達成由「大明」以5千元代價，向
    程塞特、楊宗諺購買約0.9公克之海洛因，「大明」隨即依
    約於同日上午9時8分許，前往程塞特、楊宗諺位於臺北縣新
    店市○○路14巷8號9樓之5（現已改為「新北市○○區○○
    路14巷8號9樓之5，下同）住處，拿取該約重0.9公克之海洛
    因而完成交易。嗣於97年3月25日晚上11時15分許，為警在
    臺北縣新店市○○路14巷8號地下3樓循線查獲，並扣得程塞
    特所持有之第二級毒品安非他命1包（另涉施用毒品部分，
    業經臺灣板橋地方法院以98年易字第2596號判處罪刑確定）
    、大麻香菸一支；楊宗諺所有之第一級毒品海洛因3包（合
    計淨重2.36公克，純質淨重1.56公克）、第二級毒品安非他
    命4包（楊宗諺涉犯轉讓第二級毒品部分，業據臺灣臺北地
    方法院97年訴字第2295號判處罪刑確定）、非程塞特、楊宗
    諺所有之電子磅秤1臺、帳冊1本等物品，進而查悉上情。
二、案經臺北縣政府警察局移送臺灣臺北地方法院檢察署檢察官
    偵查起訴。
    理  由
壹、證據能力有無之判斷：
一、按刑事訴訟法第159條第1項規定：「被告以外之人於審判外
    之言詞或書面陳述，除法律有規定者外，不得作為證據」；
    其立法本旨係以證人於審判外之言詞或書面陳述，屬於傳聞
    證據，此項證據，當事人無從直接對於原供述者加以詰問，
    以擔保其真實性，法院亦無從直接接觸證人而審酌其證言之
    憑信性，違背直接審理及言詞審理之原則，除具有必要性及
    信用性情況之除外者外，原則上不認其有容許性，自不具證
    據能力；至所謂具有必要性及信用性情況者，例如刑事訴訟
    法第159條之1至第159條之5情形，仍例外認其有證據能力，
    然此乃係指法院未於審判期日傳喚相關證人到庭，案件僅能
    依靠該等證人於審判外之陳述以為判斷之情形，始需就該等
    審判外供述證據嚴格依照刑事訴訟法第159條之1至第159條
    之5所定要件一一檢視各該證人之供述，作為證據之資格。
    倘法院已經依據當事人聲請傳喚證人到庭接受檢辯雙方之交
    互詰問，則法院既已透過直接、言詞審理方式檢驗過該證人
    之前之證詞，當事人之反對詰問權亦已受到保障得以完全行
    使之情況下，該等審判外證據除有其他法定事由（例如：非
    基於國家公權力正當行使所取得或私人非法取得等，而有害
    公共利益，即以一般證據排除法則為判斷），應認該審判外
    供述已得透過審判程式之詰問檢驗，而取得作為證據之資格
    ，亦即其審判外供述與審判中供述相符部分，顯然已經構成
    具備可信之特別情狀，當然有證據資格（實務上之作用常為
    引用該等陳述與審判中陳述相符，強化該證人供述之可信度
    ），其不符部分，作為檢視審判中所為供述可信與否之彈劾
    證據，當無不許之理，甚者，其不符部分倘係於司法警察、
    檢察事務官調查中之供述，作為認定被告犯罪與否或不構成
    犯罪與否之證據，亦僅需依照刑事訴訟法第159條之2規定，
    斟酌其審判外供述作成外部環境、製作過程、內容、功能等
    情況認為之前供述較為可信，即可取得證據之資格，而作為
    認定事實之證據資格，最高法院94年臺上字第2507號、95年
    臺上字第2515號判決意旨均可資參照。經查：本件證人即同
    案被告楊宗諺已於原審審理時到庭，並接受交互詰問程序，
    直接言詞審理檢視其證詞，其於警詢及原審審理時所述相符
    部分，即有證據能力；而有關是否將海洛因交予「大明」固
    有不符（見偵7631號卷第22頁、原審卷第147頁），惟證人
    楊宗諺於警詢所述屬實一節，業據其於偵查中陳明在卷（見
    偵7631號卷第108頁），且該警詢錄音經原審勘驗結果認為
    「警員詢問語氣態度平和，無以其他不正方法向受詢問人詢
    問，受詢問人受詢問當時精神狀態無異常」，有該勘驗筆錄
    1件在卷可稽（見原審卷第180頁至第181頁反面），而該勘
    驗結果經提示予楊宗諺表示意見時，楊宗諺亦表示沒有意見
    （見原審卷第176頁），故經本院斟酌其供述作成環境、外
    部狀況，認為該警詢筆錄有特別可信，依前揭說明，是證人
    楊宗諺警詢筆錄自有證據能力。
二、本件認定事實所引用之其他本件卷內所有卷證資料（包含人
    證與文書證據、物證等證據），並無證據證明係公務員違背
    法定程序所取得；而檢察官、被告對本院提示之卷證，亦均
    表示同意作為證據等語在卷（見本院卷第71頁、第106頁反
    面），且卷內之文書證據及證人於審判外之陳述，亦無刑事
    訴訟法第159條之4之顯有不可信之情況與不得作為證據之情
    形，且被告未曾提及檢察官在偵查時，有任何不法取供之情
    形，且客觀上並無顯不可信之情況。綜上，依刑事訴訟法第
    159條至159條之5之規定，本件認定事實所引用之本件卷證
    所有證據（包含人證與文書證據、物證等證據），均有證據
    能力。
貳、實體方面：
一、訊據上訴人即被告程塞特否認有上開販賣第一級毒品犯行，
    辯稱：楊宗諺雖有於97年2月28日上午8時33分許接獲「大明
    」電話，而伊也有與「大明」為附表所示通話內容之對話，
    然此係楊宗諺不要欠帳、減價之騷擾，才情商伊代為拒絕「
    大明」，且伊亦不希望居處有人來打擾，勉為其難與「大明
    」為上開對話，轉告「大明」見面也無法交付或轉讓毒品，
    只是暫時將「大明」支開，讓「大明」勿再來電騷擾楊宗諺
    ，最後伊與楊宗諺均未和「大明」見面或轉讓毒品云云。經
    查：
(一)、上開扣案海洛因係同案被告楊宗諺所購入，並於前揭時地為
    警查獲等情，業據證人楊宗諺於警詢時證述在卷（見偵字第
    7631號卷第21頁），且有搜索現場照片附卷可稽（見偵字第
    7631號卷第90頁至第94頁），並有粉末3包及其外包裝袋3個
    扣案可資佐證，而上開扣案之粉末3包經送請法務部調查局
    鑑定結果，認為均含第一級毒品海洛因成分（合計淨重2.36
    公克），亦有該局濫用藥物實驗室97年4月10日調科壹字第0
    9723018990號鑑定書1件在卷可憑（見偵字第7631號卷第136
    頁），足徵該扣案粉末係第一級毒品海洛因無訛。
(二)、又上開0000000000號行動電話係同案被告楊宗諺所使用一節
    ，亦據證人楊宗諺於警詢、偵查及原審審理時證述甚明（見
    偵7631號卷第21頁、偵緝字第2711號卷第33頁、原審卷第14
    7頁反面）。而被告程塞特、同案被告楊宗諺有於附表所示
    之時間與「大明」為如附表所示之電話對話等事實，亦為被
    告程塞特所不爭執（見偵字第7631號卷第12頁、偵緝2711號
    卷第9頁、原審卷第41頁反面、第101頁、第176頁、本院卷
    第70頁反面、第109頁、第110頁），且經證人楊宗諺於警詢
    及原審審理時證述在卷（見偵字第7631號卷第22頁、原審卷
    第146頁），並有通訊監察錄音光碟附卷可稽，該光碟亦經
    原審當庭勘驗屬實，有該等勘驗筆錄在卷足按（見原審卷第
    100頁至第101頁、第175頁反面）。依附表所示之通訊監察
    譯文內容，其中無論「女生」、「41」、「5張」等，均係
    毒品交易中常見之術語，且該通電話係在談論「大明」要以
    5千元向楊宗諺拿取海洛因一節，亦據證人楊宗諺於警詢、
    偵查及原審審理時證述甚明（見偵字第7631號卷第22頁、偵
    緝第2711號卷第34頁、原審卷第146頁正、反面、第147頁反
    面）。是該通訊監察譯文中雙方不僅就毒品種類係海洛因（
    即女生）為確認，且就數量（41）、價額（5張，即5千元）
    亦均明確，而經被告程塞特介入磋商後，雙方並已約定交款
    時間及拿取毒品之地點，可知上開通訊監察譯文確為「大明
    」致電向同案被告楊宗諺購買毒品海洛因，而由被告程塞特
    與「大明」洽談完成交易，再由同案被告楊宗諺與「大明」
    約定拿取毒品地點。
(三)、又依附表所示通訊監察譯文所載：「B（即『大明』）：喂
    ；A（即同案被告楊宗諺）：怎樣？B：女生41多少錢？；A
    ：5張啊；B：啊？幾張？A：5 張；B：5 張？那下午給你；
    A：啊？B：下午給你；A：下午；B：下午給你可以嗎？A：
    女孩子我們還沒有完全……我自己手頭上剩不多，撥給你…
    …；B：我現在止一下而已，下午就可以給你了；A：我不太
    能作主耶；B：你不能作主，還有誰還能作主？好啦看怎樣
    ，我等一下打給你看可不可以，可以就好，不可以就算了；
    A：你跟大老哥講啦（旁聲C：我跟他講）；A：好不好，你
    等一下；C（即被告程塞特）：喂；B：喂；C：怎麼樣？B：
    大老哥；C：有什麼問題你講；B：沒有啊，先跟小鬼拿一下
    ，因為我下午要去收一條票錢，收到就給他；C：什麼事情
    ？你跟我講什麼事情，我問你什麼事情你直接跟我講；B：
    沒有，就是要先跟他去拿；C：拿什麼東西？B：女生啊；C
    ：多少？B：41而已阿；C：什麼時候給錢？B：就下午；C：
    好，沒問題，我跟你講喔；B：好；C：你要幫我忙嗎？B：
    可以啊；C：那你去車上B：那我們等一下就碰面，在那裡碰
    面呢？C：……小鬼拿去給你，還是怎樣？你們在那裡碰面
    ？你有開車嗎？B：我有開車啊，收訊不好，我聽不太清楚C
    ：……的地方，你開車到這附近來，叫他拿去給你，你下午
    把錢給他就好了，沒關係B：對啊對啊，好，在哪邊？C：那
    你跟小鬼講；B：好」等語，可知同案被告楊宗諺對於「大
    明」要到下午才付款，表示不能作主後，被告程塞特即在旁
    表示由伊接洽，而被告程塞特在與「大明」對談後，隨即應
    允「大明」，並未再與同案被告楊宗諺討論或徵詢同案被告
    楊宗諺之意見，是就前開對話互為勾稽，足徵該「可以作主
    」之人應係被告程塞特無疑，被告程塞特與同案被告楊宗諺
    間苟無共同之犯意聯絡，被告程塞特豈能作主代被告楊宗諺
    決定上開海洛因交易？況被告程塞特於上開電話中詢問「大
    明」何事，而「大明」答以要跟楊宗諺拿「女生」、「41」
    後，被告程塞特即問「什麼時候給錢」，苟非買賣，亦無不
    問原由即詢問何時付款之理。是被告程塞特辯稱伊對楊宗諺
    交易海洛因毒品不知情云云，要無可採。又被告程塞特上開
    言詞中，亦無何代楊宗諺拒絕「大明」欠帳、減價之騷擾，
    也未告知「大明」見面也無法交付或轉讓毒品，反而應允「
    大明」先拿取毒品下午再交錢之要求，並表明有事要請「大
    明」幫忙，要與「大明」約碰面地點，亦無支開「大明」情
    事，是被告程塞特辯稱因楊宗諺不要欠帳、減價騷擾，才情
    商伊代為拒絕「大明」，伊與「大明」為前揭對話，是要告
    知「大明」見面也無法交付或轉讓毒品，只是暫時將「大明
    」支開，讓「大明」勿再來電騷擾楊宗諺云云，自難採信。
(四)、再依附表所示97年2月28日上午8時33分之對話所載：「C（
    即被告程塞特）：那你跟小鬼講；B（即「大明」）：好；A
    （即同案被告楊宗諺）：喂；B：你在哪裡？（台語）A：在
    家裡啊，在哪？B：山上嗎？那我是去那裡，還是去附近？A
    ：他叫你來家裡，他有事情要跟你交代；B：好，好，掰掰
    ，我馬上過去」等語，及同日上午9時8分之對話所載：「A
    （即同案被告楊宗諺）：喂；B（即「大明」）：（台語）
    我到了，你幫我按電梯，我現在轉進去就到了；A：去搭電
    梯啊；B：好」等語，足徵「大明」於97年2月28日上午8時
    33分之電話中與同案被告楊宗諺約好地點後，隨即於同日上
    午9時8分電話中告知業已到達，再參以「大明」於前揭通訊
    監察譯文所述：「我現在止一下而已，下午就可以給你了」
    等語，顯見「大明」急需海洛因止癮，不可能在已請同案被
    告楊宗諺按電梯之後，竟未依約見面拿取海洛因解癮，況被
    告程塞特既有事要「大明」幫忙，則苟「大明」未依約上樓
    ，衡情，被告程塞特、楊宗諺應無不立即以電話與「大明」
    聯絡之理。是「大明」應有搭乘電梯上樓與被告程塞特、楊
    宗諺完成本件海洛因毒品交易，堪以認定。又起訴書雖記載
    本件交易係在臺北縣路店市○○路附近交付，惟依前揭通訊
    監察譯文，足知「大明」係前往被告程塞特、楊宗諺上開新
    店市○○路住處購買海洛因，是此部分堪認該海洛因毒品交
    易應係在上開達觀路住處交付。另起訴書固指本案被告程塞
    特、楊宗諺係以販賣之意販入上開海洛因，惟被告楊宗諺有
    施用第一級毒品之犯罪前科，有本院被告前案紀錄表1件附
    卷可稽，且並無積極證據足資證明，被告二人販入上開海洛
    因時，即有販賣第一級毒品之犯意，故本件應採有利於被告
    之認定，是被告二人係與「大明」交易時始有販賣第一級毒
    品之犯意聯絡。
(五)、本案雖因被告程塞特與同案被告楊宗諺均矢口否認販賣犯行
    ，致無從得知被告購入第一級毒品海洛因之確實價格，進而
    與其販出之價格相較以查知被告獲利為何。然販賣第一級毒
    品海洛因，可處死刑或無期徒刑，得併科新臺幣一千萬元以
    下罰金，修正前毒品危害防制條例第4條第1項定有明文，是
    販賣毒品係屬嚴重違法行為，苟遭逮獲，後果嚴重，毒販出
    售毒品時無不小心翼翼，不敢公然為之，且海洛因並無公定
    之價格，並可任意分裝或增減其份量，而每次買賣之價量，
    亦隨時依雙方關係之深淺、當時之資力、需求程度及對行情
    之認知等因素而異其標準，非可一概而論，因之販賣之獲利
    ，除經坦承犯行，或帳冊價量均臻明確外，委難察得實情，
    而販賣之人從價差或量差中牟利方式雖異，惟其圖利之非法
    販賣行為則均相同，是縱未確切查得販賣賺取之實際差價，
    但除別有事證，足認係按同一價格轉讓，確未牟利之情形外
    ，尚難執此認非法販賣之事證有所不足，致知過坦承者難辭
    重典，飾詞否認者反得逞僥倖，而失情理之平；且海洛因價
    格昂貴，取得不易，苟無利可圖，應無甘冒被查緝法辦之危
    險而平白為無償轉讓毒品之可能，是其販入之價格必較售出
    之價格低廉，而有從中賺取買賣差價牟利之意圖及事實，應
    屬符合論理法則且不違背社會通常經驗之合理判斷。故被告
    程塞特、楊宗諺販賣第一級毒品海洛因之行為，主觀上確有
    營利之意圖，應堪認定。
(六)、綜上所述，被告所辯，應係事後卸責之詞，要無可採。本件
    事證明確，被告販賣第一級毒品犯行洵堪認定。
二、按行為後法律有變更者，適用行為時之法律。但行為後之法
    律有利於行為人者，適用最有利於行為人之法律，刑法第2
    條第1 項定有明文。又比較時應就罪刑有關之共犯、未遂犯
    、牽連犯、連續犯、結合犯，以及累犯加重、自首減輕暨其
    他法定加減（如身分加減）與加減例等一切規定，綜其全部
    罪刑之結果而為比較（最高法院24年上字第4634號判例、95
    年第8次刑事庭會議決議參照）。查毒品危害防制條例第4條
    第1項、第2項已於98年5月20日修正公布。是本件被告程塞
    特行為後，毒品危害防制條例第4條第1項業已修正公布並施
    行，是被告程塞特犯後法律已有變更，修正前毒品危害防制
    條例第4條第1項規定為：「製造、運輸、販賣第一級毒品者
    ，處五年以上有期徒刑，得併科新臺幣一千萬元以下罰金」
    ，修正後毒品危害防制條例第4條第1項則規定為：「製造、
    運輸、販賣第一級毒品者，處五年以上有期徒刑，得併科新
    臺幣二千萬元以下罰金」，就其法定罰金刑部分，已由修正
    前「得併科新臺幣一千萬元以下罰金」更改為「得併科新臺
    幣二千萬元以下罰金」，是以修正前之毒品危害防制條例較
    有利於被告程塞特。另按從刑附屬於主刑，除法律有特別規
    定者外，依主刑所適用之法律，則基於從刑隨同主刑適用同
    一準據法之原則，關於沒收部分，亦應適用修正前毒品危害
    防制條例之規定。
三、核被告程塞特所為，係犯修正前毒品危害防制條例第4條第1
    項之販賣第一級毒品罪。其販賣前持有海洛因之低度行為，
    應為販賣之高度行為所吸收，不另論罪。被告程塞特與同案
    被告楊宗諺就上開犯行，有犯意聯絡及行為分擔，為共同正
    犯。又被告程塞特有如事實欄所載之犯罪前科，有本院被告
    前案紀錄表附卷可按，其因犯罪經判處有期徒刑確定執行完
    畢5年內故意再犯本案法定刑為有期徒刑以上之罪，為累犯
    ，除其中法定刑最高為死刑、無期徒刑，依法不得加重外，
    應各依刑法第47條第1項規定，加重其刑。按販賣第一級毒
    品罪之法定刑為「死刑或無期徒刑；處無期徒刑者，得併科
    新臺幣一千萬元以下罰金」。然同為販賣第一級毒品之人，
    其原因動機不一，犯罪情節未必盡同，或有大盤毒梟者，亦
    有中、小盤之分，甚或僅止於吸毒者友儕間為求互通有無之
    有償轉讓者亦有之，其販賣行為所造成危害社會之程度自屬
    有異，法律科處此類犯罪，所設之法定最低本刑卻同為「死
    刑或無期徒刑；處無期徒刑，得併科新臺幣一千萬元以下罰
    金」，不可謂不重。於此情形，倘依其情狀處以有期徒刑，
    即足以懲儆，並可達防衛社會之目的者，自非不可依客觀之
    犯行與主觀之惡性二者加以考量其情狀，是否有可憫恕之處
    ，適用刑法第59條之規定酌量減輕其刑，期使個案裁判之量
    刑，能斟酌至當，符合比例原則。本件扣案之海洛因合計總
    淨重2.36公克，數量非多，且被告程塞特販賣海洛因僅1次
    ，又無證據足以證明其為大量走私進口或長期販賣毒品之所
    謂「大盤」、「中盤」之販毒者，其惡性與犯罪情節核與大
    毒梟有重大差異，如不論其情節輕重，遽處以販賣毒品罪之
    法定本刑死刑或無期徒刑，誠屬情輕法重，過於嚴苛，有傷
    人民對法律之情感，其犯罪情狀，顯有可憫恕之情況，本院
    認科以最低度刑，仍嫌過重，爰依刑法第59條規定，就其上
    開罪行酌量減輕其刑。並依法就罰金刑部分先加後減之。
四、原審對被告程塞特予以論罪科刑，固非無見。惟查，(一)被告
    程塞特行為後，毒品危害防制條例第4條第1項、第2項業已
    修正，原判決未及比較適用，容有未洽；(二)被告程塞特所為
    ，應構成毒品危害防制條例第4條第1項之販賣第一級毒品罪
    ，原判決論以毒品危害防制條例第8條第1項之轉讓第一級毒
    罪，尚非有當。是被告程塞特上訴否認販賣第一級毒品罪，
    固無可採。惟原判決既有上開可議之處，自應由本院予以撤
    銷改判。爰審酌被告程塞特有如事實欄所載之犯罪前科，素
    行不佳，明知毒品對人體有莫大戕害，販賣第一級毒品，易
    助長施用毒品惡習，並足以購買施用者導致精神障礙與性格
    異常，甚至造成人民生命健康受損之成癮性及危險性，不僅
    戕害國人身體健康，且有危害社會安全之虞，竟仍貪慾圖利
    而為本案犯行，並兼衡其犯罪動機、目的、手段、所得財物
    、所生危害及其品行、智識程度、被告犯罪後未有表達悔悟
    之意，於犯罪後態度部分無從為其有利之考量等一切情狀，
    量處如主文第二項所示之刑。扣案之海洛因（合計總淨重
    2.36公克），係毒品危害防制條例第2條第2項第1款規定之
    第一級毒品，屬違禁物，應依修正前毒品危害防制條例第18
    條第1項前段規定，沒收銷燬之。至已因鑑驗而滅失之海洛
    因，爰不予宣告沒收銷燬。扣案之上開海洛因外包裝袋3個
    ，係共犯即同案被告楊宗諺所有，供其包裝上開海洛因所用
    ，應依刑法第38條第1項第2款規定沒收。本件被告程塞特、
    楊宗諺販賣毒品所得5千元，應依修正前毒品危害防制條例
    第19條第1項規定，併予宣告連帶沒收，如全部或一部不能
    沒收時，並以渠等財產連帶抵償之（應沒收物為金錢，故無
    追徵價額之問題）。至同案被告楊宗諺否認扣案之電子磅秤
    為其所有，亦無從證明該電子磅秤係供本案販賣海洛因毒品
    之物，尚難認與本案有關；另帳冊究係同案被告楊宗諺或其
    女友葉凱怡所有，渠等所述雖有不符（見偵字第7631號卷第
    20頁、第28頁），惟此帳冊無論何人所有，核與本案無涉，
    並無沒收必要。另其餘扣案物品亦均與本案無涉，爰均不予
    宣告沒收，附此敘明。
據上論斷，應依刑事訴訟法第369條第1項前段、第364條、第299
條第1項前段，修正前毒品危害防制條例第4條第1項、第18條第1
項前段、第19條第1項，刑法第11條前段、第28條、第47條第1項
、第59條、第38條第1項第2款，判決如主文。
本案經檢察官林炳雄到庭執行職務。
中    華    民    國    100    年    1    月    11    日
                  刑事第二十二庭審判長法  官  郭雅美
                                      法  官  洪于智
                                      法  官  李麗珠
以上正本證明與原本無異。
如不服本判決，應於收受送達後10日內向本院提出上訴書狀，其
未敘述上訴之理由者並得於提起上訴後10日內向本院補提理由書
（均須按他造當事人之人數附繕本）「切勿逕送上級法院」。
                                      書記官  陳禹任
中    華    民    國   100    年    1     月    14    日
附錄：本案論罪科刑法條全文
修正前毒品危害防制條例第4條
製造、運輸、販賣第一級毒品者，處死刑或無期徒刑；處無期徒
刑者，得併科新臺幣一千萬元以下罰金。
製造、運輸、販賣第二級毒品者，處無期徒刑或七年以上有期徒
刑，得併科新臺幣七百萬元以下罰金。
製造、運輸、販賣第三級毒品者，處五年以上有期徒刑，得併科
新臺幣五百萬元以下罰金。
製造、運輸、販賣第四級毒品者，處三年以上十年以下有期徒刑
，得併科新臺幣三百萬元以下罰金。
製造、運輸、販賣專供製造或施用毒品之器具者，處一年以上七
年以下有期徒刑，得併科新臺幣一百萬元以下罰金。
前五項之未遂犯罰之。
附表（行動電話門號0000000000之通訊監察譯文）：
┌────┬─┬─┬─────┬────┬────┬────────────────┬─────┐
│時    間│出│入│電      話│    A   │   B    │       通  話  內  容           │基地台位置│
├────┼─┼─┼─────┼────┼────┼────────────────┼─────┤
│97.02.28│  │＊│0000000000│A 楊宗諺│「大明」│B：喂                           │臺北縣新店│
│08:33:17│  │  │          │C 程塞特│        │A：怎樣？                       │市○○路  │
│        │  │  │          │        │        │B：女生41多少錢？               │54-1號5樓 │
│        │  │  │          │        │        │A：5 張啊                       │平台      │
│        │  │  │          │        │        │B：啊？幾張？                   │          │
│        │  │  │          │        │        │A：5 張                         │          │
│        │  │  │          │        │        │B：5 張？那下午給你             │          │
│        │  │  │          │        │        │A：啊？                         │          │
│        │  │  │          │        │        │B：下午給你                     │          │
│        │  │  │          │        │        │A：下午                         │          │
│        │  │  │          │        │        │B：下午給你可以嗎？             │          │
│        │  │  │          │        │        │A：女孩子我們還沒有完全... 我自 │          │
│        │  │  │          │        │        │   己手頭上剩不多，撥給你...    │          │
│        │  │  │          │        │        │B：我現在止一下而已，下午就可以 │          │
│        │  │  │          │        │        │   給你了                       │          │
│        │  │  │          │        │        │A：我不太能作主耶               │          │
│        │  │  │          │        │        │B：你不能作主，還有誰還能作主？ │          │
│        │  │  │          │        │        │   好啦看怎樣，我等一下打給你看 │          │
│        │  │  │          │        │        │   可不可以，可以就好，不可以就 │          │
│        │  │  │          │        │        │   算了                         │          │
│        │  │  │          │        │        │A：你跟大老哥講啦               │          │
│        │  │  │          │        │        │（旁聲C：我跟他講）             │          │
│        │  │  │          │        │        │A：好不好，你等一下             │          │
│        │  │  │          │        │        │C：喂                           │          │
│        │  │  │          │        │        │B：喂                           │          │
│        │  │  │          │        │        │C：怎麼樣？                     │          │
│        │  │  │          │        │        │B：大老哥                       │          │
│        │  │  │          │        │        │C：有什麼問題你講               │          │
│        │  │  │          │        │        │B：沒有啊，先跟小鬼拿一下，因為 │          │
│        │  │  │          │        │        │   我下午要去收一條票錢，收到就 │          │
│        │  │  │          │        │        │   給他                         │          │
│        │  │  │          │        │        │C：什麼事情？你跟我講什麼事情， │          │
│        │  │  │          │        │        │   我問你什麼事情你直接跟我講   │          │
│        │  │  │          │        │        │B：沒有，就是要先跟他去拿       │          │
│        │  │  │          │        │        │C：拿什麼東西？                 │          │
│        │  │  │          │        │        │B：女生啊                       │          │
│        │  │  │          │        │        │C：多少？                       │          │
│        │  │  │          │        │        │B：41而已阿                     │          │
│        │  │  │          │        │        │C：什麼時候給錢？               │          │
│        │  │  │          │        │        │B：就下午                       │          │
│        │  │  │          │        │        │C：好，沒問題，我跟你講喔       │          │
│        │  │  │          │        │        │B：好                           │          │
│        │  │  │          │        │        │C：你要幫我忙嗎？               │          │
│        │  │  │          │        │        │B：可以啊                       │          │
│        │  │  │          │        │        │C：那你去車上                   │          │
│        │  │  │          │        │        │B：那我們等一下就碰面，在那裡碰 │          │
│        │  │  │          │        │        │   面呢？                       │          │
│        │  │  │          │        │        │C：... 小鬼拿去給你，還是怎樣？ │          │
│        │  │  │          │        │        │  你們在那裡碰面？你有開車嗎？  │          │
│        │  │  │          │        │        │B：我有開車啊，收訊不好，我聽不 │          │
│        │  │  │          │        │        │   太清楚                       │          │
│        │  │  │          │        │        │C：... 的地方，你開車到這附近來 │          │
│        │  │  │          │        │        │  ， 叫他拿去給你，你下午把錢給 │          │
│        │  │  │          │        │        │   他就好了，沒關係             │          │
│        │  │  │          │        │        │B：對啊對啊，好，在哪邊？       │          │
│        │  │  │          │        │        │C：那你跟小鬼講                 │          │
│        │  │  │          │        │        │B：好                           │          │
│        │  │  │          │        │        │A：喂                           │          │
│        │  │  │          │        │        │B：你在哪裡？（台語）           │          │
│        │  │  │          │        │        │A：在家裡啊，在哪？             │          │
│        │  │  │          │        │        │B：山上嗎？那我是去那裡，還是去 │          │
│        │  │  │          │        │        │   附近？                       │          │
│        │  │  │          │        │        │A：他叫你來家裡，他有事情要跟你 │          │
│        │  │  │          │        │        │   交代                         │          │
│        │  │  │          │        │        │B：好，好，掰掰，我馬上過去     │          │
└────┴─┴─┴─────┴────┴────┴────────────────┴─────┘
┌────┬─┬─┬─────┬────┬────┬────────────────┬─────┐
│時    間│出│入│電      話│   A    │   B    │       通  話  內  容           │基地台位置│
├────┼─┼─┼─────┼────┼────┼────────────────┼─────┤
│97.02.28│  │＊│0000000000│A 楊宗諺│「大明」│A：喂                           │          │
│09:08:27│  │  │          │C 程塞特│        │B：（台語）我到了，你幫我按電梯 │          │
│        │  │  │          │        │        │   ，我現在轉進去就到了         │          │
│        │  │  │          │        │        │A：去搭電梯啊                   │          │
│        │  │  │          │        │        │B：好                           │          │
└────┴─┴─┴─────┴────┴────┴────────────────┴─────┘